【裁判字號】    89,易,394
【裁判日期】    890630
【裁判案由】    電子遊戲場業管理條例
【裁判全文】
臺灣花蓮地方法院刑事判決                          八十九年度易字第三九四號
    公  訴  人  臺灣花蓮地方法院檢察署檢察官
    被      告  甲○○
右列被告因違反電子遊戲場業管理條例案件，經檢察官提起公訴（八十九年度偵字第
一四四五號），本院判決如左：
    主  文
甲○○違反未依電子遊戲場業管理條例規定辦理營利事業登記，不得經營電子遊戲場
業之規定，處有期徒刑參月，如易科罰金，以參佰元折算壹日。
    事  實
一、甲○○係設於花蓮縣吉安鄉○○路五一九號「一二三遊藝場」之負責人，於民國
    八十九年四月十三日（公訴人誤植為四月三日），未經辦理營利事業登記，即在
    上址經營電子遊戲場，擺設電子遊戲機台十一台供人把玩，於營業中為花蓮縣政
    府聯合稽查小組查獲。
二、案經花蓮縣政府移送台灣花蓮地方法院檢察署檢察官偵查起訴。
    理  由
一、訊據被告甲○○矢口否認有經營電子遊戲場之事實，辯稱：伊已經收起來，沒做
    了云云，惟查上開事實，有現場照片影本二紙及聯合稽查紀錄表影本乙紙附卷足
    憑，況該聯合稽查紀錄表已明顯記載：該遊藝場無照營業，現場擺設有電子遊戲
    機台十一台，營業中，供人把玩等字樣。被告所辯即無從採信，本件事證已臻明
    確，被告犯行殊堪認定，應予依法論科。
二、核被告所為，係違反電子遊戲場業管理條例第十五條規定，應依同條例第二十二
    條規定處斷。爰審酌被告於八十四年五月間起即因擺設賭博性電動機具，涉有賭
    博前科，遭判處罰金刑確定，雖其於八十七年三月間，因僅擺設電玩四台，致所
    涉犯之商業登記法案件最後獲判無罪確定，惟嗣更有恃無恐，一再擴大規模營業
    ，影響社會善良風氣，及其犯罪後仍飾詞卸責，難認有悔悟之心等一切情狀，量
    處如主文所示之刑，並諭知易科罰金之折算標準，以示懲儆。
據上論斷，應依刑事訴訟法第二百九十九條第一項前段，電子遊戲場業管理條例第十
五條、第二十二條，刑法第十一條前段、第四十一條，罰金罰鍰提高標準條例第二條
，判決如主文。
本案經檢察官李子春到庭執行職務
中      華      民      國    八  十  九    年    六    月    三  十    日
                              台灣花蓮地方法院刑事庭
    法  官  張  健  河
右正本證明與原本無異。
如對本判決不服，應於送達後十日內，向本院提出上訴狀。（應抄附繕本）
                                  法院書記官
中      華      民      國    八  十  九    年    六    月    三  十    日
附錄本判決論罪科刑之法律條文：電子遊戲場業管理條例第十五條、第二十二條
電子遊戲場業管理條例第十五條
未依本條例規定辦理營利事業登記者，不得經營電子遊戲場所。
電子遊戲場業管理條例第二十二條
違反第十五條規定者，處行為人一年以下有期徒刑、拘役或科或併科新臺幣五十萬元
以上二百五十萬元以下罰金。


司法院資訊處製作；財團法人民間司法改革基金會備份。
